臺中高等行政法院判決
                                      100年度訴字第188號
原      告　陸軍專科學校
代　表　人　劉必棟
訴訟代理人　楊譜諺　律師
被      告　蕭峰林
　　　　　　高川迪
　　　　　　黃廉恩
          　黃柏穎
          　陳宗棋
          　陳源華
          　賴政凱
　　　　　　賴錦樹
          　葛  釩
            廖瑞珍
          　林正杰
          　林清棟
          　陳俊德
            陳志隆
          　羅方忠
          　羅謝菊蘭
          　李健興
          　李碧順
          　施富源
          　李芳誼
上列當事人間因償還公費事件，原告提起行政訴訟，本院判決如
下︰
    主  文
原告之訴駁回。
訴訟費用由原告負擔。
    事實及理由
一、事實概要：緣被告蕭峰林、高川迪、黃廉恩（原名黃俊儒）
    、陳宗棋、賴政凱、葛釩、林正杰、陳俊德、羅方忠、李健
    興、施富源等11人原就讀於原告學校（原名陸軍士官學校，
    民國87年改制綜合高中，89年10月更名為國立陸軍高級中學
    ，94年8月1日改制為陸軍專科學校），嗣因降級、無意願就
    讀、違反校規等由，分別經原告予以開除學籍、退學或申請
    自願退學。原告主張依軍事學校預備學校軍費生公費待遇津
    貼發給及賠償辦法（原名國軍各軍事學校退學開除學生賠償
    費用辦法、國軍各軍事學校轉學退學開除學生賠償費用辦法
    ）相關規定及兩造間所訂立之行政契約，上開被告等11人應
    賠償其在校期間費用，尚欠金額如訴之聲明所示。又被告黃
    柏穎為被告黃廉恩之父、被告陳源華為被告陳宗棋之父、被
    告賴錦樹（原名賴振槐）為被告賴政凱之父、被告廖瑞珍為
    被告葛釩之母、被告林清棟為被告林正杰之父、被告陳志隆
    為被告陳俊德之父、被告羅謝菊蘭為被告羅方忠之家長、被
    告李碧順為被告李健興之父、被告李芳誼為被告施富源之母
    ，從而，原告併以其應負連帶賠償責任為由，對之提起本件
    行政訴訟。
二、本件原告主張：
  (一)按「人民與中央或地方機關間，因公法上原因發生財產上之
    給付或請求作成行政處分以外之其他非財產上之給付，得提
    起給付訴訟。因公法上契約發生之給付，亦同。」行政訴訟
    法第8條第1項定有明文。復按國軍各軍事學校招考入學之學
    生可享受公費及軍官養成教育，於畢業後取得軍官任用資格
    ，惟學生在校期間如遭退學或開除學籍者，應賠償其在校期
    間之費用，國防部就有關之賠償事宜訂有「國軍各軍事學校
    退學開除學生賠償費用辦法」，嗣於93年7月27日修正為「
    軍事學校預備學校軍費生公費待遇津貼發給及賠償辦法」，
    該辦法係主管機關為確保國家培養軍事人才之目的及財政支
    出之合理性而訂立，作為自願接受公費軍事教育學生訂立行
    政契約之準據，即國軍各軍事學校就此招生事宜，選擇行政
    契約作為行為方式，與學生及家長達成賠償費用之行政契約
    。且經學校與公費學生訂立契約後，上開辦法即成為契約之
    內容，雙方當事人自應本誠信原則履行契約上之義務（司法
    院釋字第348號解釋、最高行政法院96年度判字第995號判決
    意旨參照）。是「國軍各軍事學校轉學退學開除學生賠償費
    用辦法」第1條第1項、第2條第1項、第8條第1項、第4條第1
    項第1款等規定與「軍事學校預備學校軍費生公費待遇津貼
    發給及賠償辦法」，乃為各軍事學校學生入學時與原告學校
    相互約定之契約內容，是學生因故遭學校開除或退學，自應
    依該賠償費用辦法履行其義務。
  (二)經查，本件被告學生與被告家長均與原告訂有行政契約，而
    由被告學生享受公費及軍官養成教育，並可於畢業後取得軍
    官任用資格。準此，在兩造成立行政契約關係之情形下，被
    告學生與被告家長自應受國軍各軍事學校退學開除學生賠償
    費用辦法、軍事學校預備學校軍費生公費待遇津貼發給及賠
    償辦法及學生手冊等規定之拘束。又被告學生於在學期間，
    因降級、無意願就讀、違反校規等由，分別經原告予以開除
    學籍、退學或申請自願退學在案，而無法繼續於原告學校就
    讀，依「軍事學校預備學校軍費生公費待遇津貼發給及賠償
    辦法」第9條第1項、第10條第1項、第12條及陸軍專科學校
    學則第53條規定，應賠償原告相關費用，而被告家長亦均與
    原告簽署賠償契約、公證書、切結書或保證書，是被告家長
    亦應對原告負相關費用之賠償責任。且被告學生與其被告家
    長間，乃具有同一給付目的，本於個別之發生原因，對原告
    各負全部之給付義務，屬不真正連帶債務關係，即其中任一
    被告已為清償，其他被告於清償範圍內免其責任。被告黃柏
    穎為被告黃廉恩之父、被告陳源華為被告陳宗棋之父、被告
    賴錦樹為被告賴政凱之父、被告廖瑞珍為被告葛釩之母、被
    告林清棟為被告林正杰之父、被告陳志隆為被告陳俊德之父
    、被告羅謝菊蘭為被告羅方忠之母、被告李碧順為被告李健
    興之父、被告李芳誼為被告施富源之母，均應負不真正連帶
    賠償責任。被告等積欠之賠償金，幾經原告催繳，或為全部
    未清償，或僅為部分清償，乃依行政訴訟法第8條規定，提
    起本件訴訟，向被告等分別請求如訴之聲明所示金額等情，
    並聲明求為判決：(1)被告蕭峰林應給付原告新臺幣（下同）
    552,344元整，及自起訴狀繕本送達之翌日起至清償日止，
    按年息百分之五計算之利息。(2)被告高川迪應給付原告219,
    000元整，及自本起訴狀繕本送達之翌日起至清償日止，按
    年息百分之五計算之利息。(3)被告黃廉恩或黃柏穎應給付原
    告385,000元整，及自本起訴狀繕本送達之翌日起至清償日
    止，按年息百分之五計算之利息。如其中任一被告已為清償
    ，其他被告於清償範圍內免其責任。(4)被告陳宗棋或陳源華
    應給付原告264,000元整，及自本起訴狀繕本送達之翌日起
    至清償日止，按年息百分之五計算之利息。如其中任一被告
    已為清償，其他被告於清償範圍內免其責任。(5)被告賴政凱
    或賴錦樹應給付原告320,000元整，及自本起訴狀繕本送達
    之翌日起至清償日止，按年息百分之五計算之利息。如其中
    任一被告已為清償，其他被告於清償範圍內免其責任。(6)被
    告葛釩或廖瑞珍應給付原告285,000元整，及自本起訴狀繕
    本送達之翌日起至清償日止，按年息百分之五計算之利息。
    如其中任一被告已為清償，其他被告於清償範圍內免其責任
    。(7)被告林正杰或林清棟應給付原告135,000元整，及自本
    起訴狀繕本送達之翌日起至清償日止，按年息百分之五計算
    之利息。如其中任一被告已為清償，其他被告於清償範圍內
    免其責任。(8)被告陳俊德或陳志隆應給付原告121,500元整
    ，及自本起訴狀繕本送達之翌日起至清償日止，按年息百分
    之五計算之利息。如其中任一被告已為清償，其他被告於清
    償範圍內免其責任。(9)被告羅方忠或羅謝菊蘭應給付原告51
    8,400元整，及自本起訴狀繕本送達之翌日起至清償日止，
    按年息百分之五計算之利息。如其中任一被告已為清償，其
    他被告於清償範圍內免其責任。(10)被告李健興或李碧順應給
    付原告654,928元整，及自本起訴狀繕本送達之翌日起至清
    償日止，按年息百分之五計算之利息。如其中任一被告已為
    清償，其他被告於清償範圍內免其責任。(11)被告施富源或
    李芳誼應給付原告200,000元整，及自本起訴狀繕本送達之
    翌日起至清償日止，按年息百分之五計算之利息。如其中任
    一被告已為清償，其他被告於清償範圍內免其責任。
三、被告均未提出任何聲明及答辯。
四、經查：
  (一)按「二人以上於下列各款情形，得為共同訴訟人，一同起訴
    或一同被訴：．．．二為訴訟標的之權利、義務或法律上利
    益，為其所共同者。三為訴訟標的之權利、義務或法律上利
    益，於事實上或法律上有同一或同種類之原因者。依前項第
    三款同種類之事實上或法律上原因行共同訴訟者，以被告之
    住居所、公務所、機關、主事務所或主營業所所在地在同一
    行政法院管轄區域內者為限。」、「民事訴訟法．．．第二
    十條．．．之規定，於本節準用之。」、「共同訴訟之被告
    數人，其住所不在一法院管轄區域內者，各該住所地之法院
    俱有管轄權。」行政訴訟法第37條第1項第2、3款、第2項、
    第18條、民事訴訟法第20條前段定有明文。本件償還公費事
    件，被告蕭峰林、高川迪、黃廉恩、陳宗棋、賴政凱、葛釩
    、林正杰、陳俊德、羅方忠、李健興、施富源等11人原就讀
    於原告學校，嗣因降級、無意願就讀、違反校規等事由，遭
    開除學籍、退學或轉學，原告依行為時國軍各軍事學校退學
    開除學生賠償費用辦法（88年6月9日更名為國軍各軍事學校
    轉學退學開除學生賠償費用辦法、93年7月27日更名為軍事
    學校預備學校軍費生公費待遇津貼發給及賠償辦法）第1條
    、第2條規定及兩造之契約，被告等人各應分別賠償原告在
    校期間之各項費用。是本件被告等人與原告間之償還公費事
    件，訴訟標的之權利義務，於事實上或法律上有同一或同種
    類之原因；其他被告黃柏穎、陳源華、賴錦樹、廖瑞珍、林
    清棟、陳志隆、羅謝菊蘭、李碧順、李芳誼為被告黃廉恩、
    陳宗棋、賴政凱、葛釩、林正杰、陳俊德、羅方忠、李健興
    、施富源等人之家長，均與原告簽署賠償契約、公證書、切
    結書或保證書，與被告黃廉恩等人所應償還之公費亦各應負
    不真正連帶債務之責，就本件訴訟標的之權利、義務或法律
    上利益，為彼此間所共同。被告羅方忠、廖瑞珍住所雖不在
    本院管轄區域內，依上述行政訴訟法第18條準用民事訴訟法
    第20條之規定，本院仍有管轄權。原告對被告合併提起訴訟
    ，於法無違，先予敘明。
  (二)按「人民與中央或地方機關間，因公法上原因發生財產上之
    給付或請求作成行政處分以外之其他非財產上之給付，得提
    起給付訴訟。因公法上契約發生之給付，亦同。」行政訴訟
    法第8條第1項定有明文。次按行政程序法係於90年1月1日施
    行，是行政程序法第131條第1項關於公法上請求權之5年時
    效期間規定，於該法施行前本於行政契約發生之公費償還請
    求權，基於實體從舊原則，固無從適用。惟此類公法上請求
    權，因當時相關法律並無時效之規定，故依其性質，自應類
    推適用民法第125條關於一般請求權15年之時效期間規定。
    徵諸司法院釋字第474號解釋意旨，就行政程序法施行前發
    生之公費返還請求權，關於時效中斷及不完成部分，因相關
    法律並無規定，亦應類推適用民法之相關規定；至時效完成
    之法律效果，則應採權利消滅主義，即公法上請求權因時效
    完成即當然歸於消滅（最高行政法院95年8月份庭長法官聯
    席會議決議參照）。又依上開說明，行政程序法施行前本於
    行政契約之公費償還請求權，依其性質既應類推適用民法第
    125條關於15年時效期間規定，並參諸民法總則施行法第18
    條：「民法總則施行前之法定消滅時效已完成者，其時效為
    完成。民法總則施行前之法定消滅時效，其期間較民法總則
    所定為長者，適用舊法，但其殘餘期間，自民法總則施行日
    起算較民法總則所定時效期間為長者，應自施行日起，適用
    民法總則。」之規定意旨，亦僅應認上述類推適用民法時效
    期間規定之公法上請求權，若自行政程序法施行日起算，其
    殘餘期間較行政程序法第131條第1項所定5年時效期間為長
    者，應自行政程序法施行日起，適用行政程序法第131條第1
    項關於5年時效期間之規定；然若自行政程序法施行日起算
    ，其殘餘期間較行政程序法第131條第1項所定5年時效期間
    為短者，仍應依原類推適用之民法時效期間規定，而不得自
    行政程序法施行日起，再適用行政程序法第131條第1項關於
    5年時效期間規定。否則將形成延長時效期間之實質，而破
    壞時效制度規範之目的（最高行政法院96年度裁字第2174、
    2416號裁定參照）。而公法上請求權消滅時效之起算與民法
    同，即自該請求權可行使時起算，並應就具體個案判斷之，
    一旦時效完成即當然消滅，不因另訂其他行政契約或事後承
    認而回復。末按「行政機關基於其法定職權，為達成特定之
    行政上目的，於不違反法律規定之前提下，自得與人民約定
    提供某種給付，並使接受給付者負合理之負擔或其他公法上
    對待給付之義務，而成立行政契約關係」，司法院釋字第34
    8號解釋理由闡明在案。是國軍各軍事學校招考入學之學生
    可享受公費及軍（士）官養成教育，於畢業後取得軍（士）
    官任用資格，惟學生在校期間如遭退學或開除學籍者，應賠
    償其在校期間之費用，國防部就有關之賠償事宜訂有「國軍
    各軍事學校退學開除學生賠償費用辦法」，該辦法係主管機
    關為確保國家培養軍事人才之目的及財政支出之合理性而訂
    立，作為自願接受公費軍事教育學生訂立行政契約之準據，
    亦與法律規定無違，且國軍各軍事學校於甄試學生之招生簡
    章上已載明在校受訓期間，如因故遭學校退學或開除學籍者
    ，應依照上開賠償費用辦法繳還在校期間所耗費用，則上開
    賠償費用辦法即成為契約之內容，訂約當事人均有履行契約
    之義務。
  (三)查被告蕭峰林本為原告學校常士班60期學2連學生，嗣因降
    期乙次，成績仍未達標準，原告依該學員生手冊第02032條
    第2款規定，於87年9月16日以斤家字第4262號令核定退學
    ，並依行為時「國軍各軍事學校退學開除學生賠償費用辦法
    」（下稱賠償費用辦法）第1條及第2條之規定核算被告應賠
    償其在校期間費用計629,014元，尚未賠償金額552,344元。
    被告高川迪本為原告學校常士班62期學13連學生，嗣因不願
    繼續就讀，經原告依學員生手冊第03022條第4款規定，於88
    年12月28日以斤家字第6753號令核定開除，並依行為時賠
    償費用辦法第1條及第2條規定核算被告應賠償在校期間費用
    計504,311元，尚未賠償金額217,000元。被告黃廉恩本為原
    告學校常士班61期學7連學生，嗣因以不正當手段金錢借貸
    ，經原告依學員生手冊第10008條第10款規定，於88年11月
    26日以斤家字第6893號令核定開除，並依行為時賠償費用
    辦法第1條及第2條之規定核算被告應賠償在校期間費用計40
    2,479元，尚未賠償金額385,000元。被告陳宗棋本為原告學
    校常士班62期學15連學生，嗣因不願繼續就讀，經原告依學
    員生手冊第03022條第4款規定，於88年12月7日以斤家字
    第6393號令核定開除，並依行為時賠償費用辦法第1條及第2
    條規定核算被告應賠償在校期間費用計279,635元，尚未賠
    償金額264,000元。被告賴政凱本為原告學校常士班61期學8
    連學生，嗣因竊取他人財物，經原告依學員生手冊第03022
    條第9款規定，於88年12月17日以斤家字第6536號令核定
    開除，並依行為時賠償費用辦法第1條及第2條規定核算被告
    應賠償在校期間費用計359,055元，尚未賠償金額320,000元
    。被告葛釩本為原告學校常士班62期學16連學生，嗣因違犯
    校規，經原告依學員生手冊第03022條第2款規定，於89年4
    月19日以斤家字第1859號令核定開除，並依行為時賠償費
    用辦法第1條及第2條規定核算被告應賠償在校期間費用計38
    1,696元，尚未賠償金額285,000元。被告林正杰本為原告學
    校常士班63期學17連學生，嗣因不願繼續就讀，申請自願退
    學，經原告依學員生手冊第03018條第6款規定，於89年5月1
    1日以斤家字第2117號令核定退學，並依行為時賠償費用
    辦法第1條及第2條規定核算被告應賠償在校期間費用計178,
    239元，尚未賠償金額135,000元。被告陳俊德本為原告學校
    常士班63期學18連學生，嗣因竊取財物，經原告依學員生手
    冊第03022條第9款規定，於89年5月26日以斤家字第2376
    號令核定退學，並依行為時賠償費用辦法第1條及第2條規定
    核算被告應賠償在校期間費用計178,484元，尚未賠金額121
    ,500元。被告羅方忠本為原告學校常士班63期學18連學生，
    嗣因不願繼續就讀，經原告依學員生手冊第03022條第4款規
    定，於90年3月1日以斤家字第757號令核定開除，並依行
    為時賠償費用辦法第1條及第2條之規定核算被告應賠償在校
    期間費用計533,186元，尚未賠償金額518,400元。被告李健
    興本為原告學校常士班62期學13連學生，嗣因不願繼續就讀
    ，經原告依學員生手冊第03022條第4款規定，於89年9月27
    日以斤家字第4548號令核定開除，並依行為時賠償費用辦
    法第1條及第2條規定核算被告應賠償在校期間費用計654,92
    8元。被告施富源本為原告學校常士班63期學18連學生，嗣
    因不願繼續就讀，經原告依學員生手冊第03022條第4款規定
    ，於89年10月12日以斤家字第4743號令核定開除，並依行
    為時賠償費用辦法第1條及第2條規定核算被告應賠償在校期
    間費用計243,969元，尚未賠償金額200,000元。其他被告黃
    柏穎、陳源華、賴錦樹、廖瑞珍、林清棟、陳志隆、羅謝菊
    蘭、李碧順、李芳誼，分別為被告黃廉恩、陳宗棋、賴政凱
    、葛釩、林正杰、陳俊德、羅方忠、李健興、施富源等人之
    家長，分別與原告簽署賠償契約、公證書、切結書或保證書
    ，均表明願負償還各該被告學生在校期間一切費用之責等情
    ，有原告前揭開除學籍（退學）令、契約書、公證書、切結
    書、協議書、賠償費用明細表、分期付款情形明細表（賠款
    情形明細單）等影本附卷可稽，固堪信為真實。
  (四)次查，前揭賠償費用辦法第3條第1項第1款（88年6月9日修
    正前為第3條第1款）規定：「學生接奉核定轉學、退學或開
    除學籍命令時，應即賠償費用，或書立欠據後離校。如書立
    欠據者，應於一個月內賠繳。」是被告蕭峰林、高川迪、黃
    廉恩、陳宗棋、賴政凱、葛釩、林正杰、陳俊德、李健興、
    施富源等10人於87年至89年間遭退學、開除，則其應賠償在
    校期間之各項費用，於開除學籍、退學生效當日，原告即得
    依約請求。揆諸首開說明，本於行政契約發生之公費償還請
    求權，於行政程序法施行前依其性質應類推適用民法第125
    條關於一般請求權15年之時效期間規定，而自行政程序法施
    行後，該本於行政契約發生之公費償還請求權，即屬行政程
    序法第131條第1項所規定之公法上請求權，自應適用行政程
    序法第131條第1項5年消滅時效之規定，並不因該條係規定
    在行政程序法中「行政處分」之章節而有不同。是自行政程
    序法施行日起算，其殘餘期間較行政程序法第131條第1項所
    定5年時效期間為長者，應自行政程序法施行日起，適用行
    政程序法第131條第1項5年消滅時效之規定。茲被告蕭峰林
    於87年9月16日被退學後，自行政程序法施行後經過5年時效
    即已完成。其雖於97年12月8日繳納第1期款，但其繳納係在
    消滅時效完成之後，並不因事後承認繳納而回復。被告高川
    迪於88年12月28日被開除後，於90年5月8日繳納第17期款後
    ，至98年2月16日始再繳納第18期款，惟其自90年5月8日起
    至98年2月16日止，因已超過5年而時效消滅，其自98年2月
    16日起雖又多次分期繳納，但其承認繳納係在消滅時效完成
    之後，亦不因事後承認繳納而回復。被告黃廉恩於88年11月
    26日被開除後，於88年12月3日繳納第1期款後即未再繳納，
    自行政程序法施行後經過5年時效即已消滅。被告陳宗棋於
    88年12月7日被開除後，於88年12月10日繳納第1期款後即未
    再繳納，自行政程序法施行後經過5年時效即已消滅。被告
    賴政凱於88年12月17日被開除後，於89年6月30日繳納第3期
    款後即未再繳納，自行政程序法施行後經過5年時效即已消
    滅。被告葛釩於89年4月19日被開除後，於89年9月14日繳納
    第6期款後即未再繳納，自行政程序法施行後經過5年時效即
    已消滅。被告林正杰於89年5月11日被退學後，於89年7月14
    日繳納第3期款後即未再繳納，自行政程序法施行後經過5年
    時效即已消滅。被告陳俊德於89年5月26日被退學後，於89
    年8月14日繳納第4期款後即未再繳納，自行政程序法施行後
    經過5年時效即已消滅。被告羅方忠於90年3月1日被開除後
    ，於90年2月13日繳納第1期款後即未再繳納，自90年3月1日
    經過5年時效即已消滅。被告李健興於89年9月27日被開除後
    ，即未繳納款項，自行政程序法施行後經過5年時效即已消
    滅。被告施富源於89年10月12日被開除後，於90年2月8日承
    認繳納第4期款後即未再繳納，自90年2月8日起經過5年時效
    即已消滅。亦即本件原告對於被告蕭峰林、黃廉恩、陳宗棋
    、賴政凱、葛釩、林正杰、陳俊德、李健興等8人之公法上
    請求權時效，自行政程序法施行日90年1月1日起，經過5年
    時效即已消滅，原應至94年12月31日屆至，惟因當日係星期
    六之休息日，翌日則為星期日，則參諸民法第122條：「於
    一定期日或期間內，應為意思表示或給付者，其期日或其期
    間之末日，為星期日、紀念日或其他休息日時，以其休息日
    之次日代之。」之規定，延至95年1月2日屆滿。另對於被告
    高川迪、羅方忠、施富源等3人之公法上之請求權，分別自
    90年5月8日、90年3月1日、90年2月8日起，經過5年時效即
    已消滅。惟原告遲至100年5月31日始提起本件行政訴訟，請
    求被告蕭峰林、高川迪、黃廉恩、陳宗棋、賴政凱、葛釩、
    林正杰、陳俊德、羅方忠、李健興、施富源等11人依約賠償
    ，參諸上揭規定及最高行政法院95年8月22日庭長法官聯席
    會議決議意旨，其請求權時效消滅，權利當然消滅。原告雖
    主張尚未罹於時效，惟原告除於100年9月29日提出被告蕭峰
    林等11人之繳款紀錄外，並未提出其他時效中斷之事由。則
    原告對於被告蕭峰林等11人之公法上之請求權，均因時效完
    成而消滅。而被告黃柏穎、陳源華、賴錦樹、廖瑞珍、林清
    棟、陳志隆、羅謝菊蘭、李碧順、李芳誼等9人，分別為被
    告黃廉恩、陳宗棋、賴政凱、葛釩、林正杰、陳俊德、羅方
    忠、李健興、施富源等9人之家長，雖與原告簽署契約書、
    公證書、切結書或協議書等，表示願負擔相關費用之賠償責
    任，惟原告對被告黃廉恩等9人之公費賠償請求權之時效，
    既已因時效完成而消滅，即無是項公費賠償請求權存在，類
    推適用民法第307條之規定，債之關係消滅者，其債權之擔
    保及其他從屬之權利，亦同時消滅，原告即不得再對被告黃
    柏穎等9人，依不真正連帶債務之法律關係請求給付。從而
    ，本件原告起訴時，其所據以向被告請求給付之請求權，已
    因時效完成而消滅。原告本件請求，為無理由，應予駁回。
    至原告其餘主張及舉證，不影響本件判決之結果，毋庸逐一
    論述，附此敘明。再本件原告之訴，依其所訴之事實，在法
    律上顯無理由，爰不經言詞辯論逕以判決駁回之。
  (五)另本件被告賴柯汎、陳桂芬、方俊凱、鄭麗娥、陳昊旻、鍾
    玉玲、陳碧緞等人，已因和解或撤回而終結，併此敘明。
五、據上論結，本件原告之訴為顯無理由，依行政訴訟法第107
    條第3項、第98條第1項前段，判決如主文。
中　　華　　民　　國　　100　 年　　10　　 月　　24 　日
                臺中高等行政法院第二庭
                          審判長法  官　王  茂  修
                                法  官  劉  錫  賢
                                法  官  林  秋  華
以上正本證明與原本無異。
如不服本判決，應於判決送達後20日內向本院提出上訴書狀，其
未表明上訴理由者，應於提起上訴後20日內向本院提出上訴理由
書（須依對造人數附具繕本）；如於本判決宣示或公告後送達前
提起上訴者，應於判決送達後20日內補提上訴理由書（須附繕本
）。未表明上訴理由者，逕以裁定駁回。
中　　華　　民　　國　　100　 年　　10　　 月　　25　　日
                                書記官  李  孟  純